臺灣臺中地方法院民事判決　93年度訴字第1744號
原　　　告　丙○○
被　　　告　甲○○
右當事人間請求損害賠償事件，本院於民國94年5月26日言詞辯
論終結，判決如左：
    主      文
原告之訴及假執行之聲請均駁回。
訴訟費用由原告負擔。
    事實及理由
一、原告起訴主張：被告與訴外人乙○○均為台灣糖業股份有限
    公司月眉糖廠（下稱台糖月眉廠）之員工，原告為該廠之管
    理課課長，被告與乙○○於民國（下同）九十三年一月十九
    日上午十一時許，在台中縣后里鄉○○路八六四號台糖月眉
    廠辦公室內，未說明原由，於原告正埋首處理公文之際，突
    對原告頭部猛打，在原告措手不及之下又壓住原告頭部對原
    告之太陽穴猛捶，並拉扯原告之頸部致原告頭部撕裂傷、太
    陽穴、頭部多處腫脹，且公然在同事面前侮辱身為其職務上
    直屬主管之原告「他媽的，你當什麼課長」，被告至今毫無
    悔意，使原告仍生活在隨時被冒犯毆打之恐懼中，所受精神
    上痛苦及折磨非筆墨所能形容，為此爰依民法侵權行為之法
    律關係提起本訴。並聲明：被告應給付原告新台幣（下同）
    六十萬元及起訴狀繕本送達翌日起至清償日止，按年息百分
    之五計算之利息；且陳明願供擔保，請准宣告假執行。
二、被告則以：原告因見被告與訴外人乙○○為身心障礙之弱勢
    員工，處處刁難，因被告為聽障者，一時聽不清楚，即大發
    雷霆，無理責罵，被告並未將原告抓傷，係訴外人乙○○將
    原告抓傷，且其亦未辱罵原告，而乙○○已賠償原告三十二
    萬元，原告請求之慰撫金過高等語資為抗辯。並聲明：原告
    之訴及假執行之聲請均駁回；並陳明如受不利判決，願供擔
    保請准宣告假執行。
三、按原告主張：被告與訴外人乙○○均為台糖月眉廠之員工，
    原告為該廠之管理課課長，被告與乙○○於九十三年一月十
    九日上午十一時許，在台中縣后里鄉○○路八六四號台糖月
    眉廠辦公室內，共同毆打原告成傷，且對原告以「他媽的，
    你當什麼課長」等字語辱罵之事實，雖為被告否認，惟查：
（一）原告就其遭被告與乙○○共同毆傷之事實，業據原告提出
      台灣台中地方法院檢察署九十三年度偵字第二七三五號不
      起訴處分書一份為證，經本院調閱該偵查卷宗，卷附原告
      所提九十三年一月十九日憲生外科診所驗傷診斷書（附於
      偵查卷第十三頁）記載：原告確實受有右側頸部抓傷、左
      側頸面打撲傷、右側頭部打傷等傷害；且依偵查卷內警訊
      及偵訊筆錄，證人林永昌於警訊中證稱：「當時我在辦公
      廳內辦公，聽見林課長（即原告）位置上大聲吵架的聲音
      ，然後就過去查，看見甲○○抓住丙○○頸部，我就上前
      勸架，拉開乙○○」等語，於偵查中復證稱：「我當時有
      看見甲○○抓住告訴人（即原告）脖子．．．」等語；證
      人鄭正根於警訊中亦證稱：「我當時在辦公廳內，距離很
      近，聽到有打架回頭看見林課長被甲○○、乙○○打」等
      語，核與原告指訴被告與訴人乙○○有共同毆打原告之情
      節相符，足證原告指訴被告與訴外人乙○○，有共同傷害
      之行為，應屬可採，被告事後否認有共同傷害侵權行為，
      應無可採。
（二）又原告主張，被告與訴外乙○○共同毆打原告時，有以「
      他媽的（即台語三字經你娘的），你當什麼課長」等字語
      辱罵原告，雖為被告所否認，惟審諸證人林永昌於警訊中
      證稱：「當時我在辦公廳內辦公，聽見林課長（即原告）
      位置上大聲吵架的聲音．．．」等語、復於偵查中陳證：
      「我當時有看見甲○○抓住告訴人（即原告）脖子．．．
      從甲○○大聲嚷嚷的樣子，可看出他非常生氣，在與告訴
      人爭執．．．」等語；而證人鄭正根於偵訊中證稱：「當
      時乙○○站在我側邊，我有聽見他在那裡鬼叫，．．．你
      娘的看我殘障不起，至於甲○○有無叫，或許有，或許沒
      有，我已不記得，我當時只想把他拉開．．．」等語，按
      被告與訴外人乙○○因主觀上認原告身為主管，管理方式
      不當，於案發日乃共同毆傷原告，其二人因憤恨不平，而
      於毆打原告時，有所責罵，甚至於有不雅言語之羞辱，並
      不違常情，參諸證人鄭正根於案發日有聽聞「你娘的看我
      殘障不起．．」等字語，而被告於現場亦有大聲嚷嚷之情
      事，足見原告主張被告與乙○○於毆打原告之際，有情緒
      性之「他媽的（即台語三字經你娘的），你當什麼課長」
      等字語，應屬可採，被告事後否認，應屬卸責之詞，委無
      足採。
四、再按，數人共同不法侵害他人權利者連帶負損害賠償責任；
    不法侵害他人之身體、健康、名譽、自由、信用、隱私、貞
    操，或不法侵害其他人格法益而情節重大者，被害人雖非財
    產上之損害，亦得請求賠償相當之金額，民法第一百八十五
    條第一項、第一百九十五條第一項前段，分別定有明文。本
    件被告與訴外人乙○○共同故意傷害原告之身體，且故意以
    不雅之字語辱罵原告，致原告身體、名譽受有損害，自應連
    帶對原告負損害賠償責任。又本件原告因被告乙○○之行為
    ，受有右側頸部抓傷、左側頸面打撲傷、右側頭部打傷等傷
    害，及遭受被告以；「他媽的（即台語三字經你娘的，你當
    什麼課長」等不雅字語辱罵精神上自受有痛苦，按原告私立
    嶺東商業專科學校二年制企業管理科畢業，現為台糖公司之
    一般行政管理師，月薪六萬七千五百九十一元，有建物三筆
    、土地三筆、汽車二輛（詳參卷附原告所提在職證明、畢業
    證書、財產歸屬資料），被告為主管、部屬關係，而被告與
    訴外人乙○○均為聽障之殘障人士，被告有土地六筆，汽車
    一輛（詳參卷附被告提殘障手冊、財產歸屬資料），被告因
    聽覺障礙溝通不良，而與管理幹部之原告有所閒隙，致毆打
    、辱罵原告，本院審酌上開原告所受傷勢、受程度及兩造之
    身分、地位、經濟能力、教育程度等情，認原告請求被告賠
    償其精神慰撫金六十萬元，顯屬過高，應酌減至一十萬元為
    適當，原告逾此範圍之請求，則屬無據。
五、又因連帶債務人中之一人為清償、代物清償、提存抵銷、或
    混同而債務消滅者，他債務人亦同免其責任。民法第二百七
    十四條定有明文。本件被告抗辯，其與乙○○共同為前述侵
    權行為後，訴外人乙○○與原告，業已達成和解契約而賠償
    原告三十二萬五千元（含律師費二萬五千元），此為原告不
    爭執，並有和解書一份在卷可參。按被告與乙○○就本件共
    同侵權行為，對原告應連帶所負之損害賠償債權額為一十萬
    元，已如前述，今連帶債務人之乙○○已賠償原告三十二萬
    五千元，其金額已逾被告與乙○○所應連帶賠償之金額，則
    原告對被告所得主張之侵權行為損害賠償債權，業因乙○○
    之清償而消滅，基於上述民法規定，被告對原告負之系爭賠
    償債務，亦同免其責任，是原告起訴請求被告賠償，於法無
    據。
六、綜上所述，原告基於上開民法所規定之侵權行為損害賠償請
    求權，而得向被告請求之一十萬元債權，業因連帶債務人乙
    ○○清償而消滅，被告亦同免清償之責任，則原告聲明請求
    被告應給付原告六十萬元，及自起訴狀繕本送達翌日起，至
    清償日止，按年息百分之五計算之利息，為無理由，應予駁
    回。
七、原告之訴既經駁回，其假執行之聲請失所附麗，應併予駁回
    ，附此敘明。
八、訴訟費用負擔之依據：民事訴訟法第七十八條。
中　　　華　　　民　　　國　　94　　年　　6 　月 24   日
                        臺灣臺中地方法院民事第二庭
                                法　　　官　涂秀玲
正本係照原本作成
如對本判決上訴，須於判決送達後廿日內向本院提出上訴狀
中　　　華　　　民　　　國　　94　年　　6　月    24    日
                                書記官  巫偉凱
